臺灣新北地方法院板橋簡易庭民事簡易判決
111年度板簡字第385號
原      告  惠敏    
被      告  游雅筑  
上列當事人間請求給付租金等事件，於中華民國111年9月16日言
詞辯論終結，本院判決如下：
    主 文
原告之訴駁回。
訴訟費用由原告負擔。
    事實及理由
一、原告主張：被告於民國109年10月9日向原告承租新北市○○區
    ○○街00巷0弄00號4樓C室房屋（下稱本件房屋），約定租賃
    期間自109年10月9日起至110年10月8日止，租金每月新臺幣
    （下同）6,300元、應於每月9日前給付，電費由被告負擔，
    每度為5元，被告並給付原告押租金12,600元。詎被告自110
    年7月9日起即未按期繳納租金，原告於110年10月4日有寄發
    存證信函催告被告給付欠租，並表明不再續租，詎被告至租
    賃期間屆滿為止共積欠110年7月9日-110年8月8日、110年8
    月9日-110年9月8日、110年9月9日-110年10月8日此3個月租
    金的租金，關於110年7月9日-110年8月8日、110年8月9日-1
    10年9月8日租金部分，原告以押租金抵充後，被告仍積欠11
    0年9月9日-110年10月8日此段期間的租金6,300元，另被告
    尚欠繳電費820元，以上共7,120元，被告自有依照租賃契約
    給付的義務。另被告於租約期滿後仍無權占用本件房屋，被
    告因而有自110年10月9日起至遷讓返還房屋之日止，按月給
    付6,300元之義務。並聲明:㈠、被告應給付原告7,120元㈡、
    被告應自110年10月9日起至返還本件房屋之日止，按月給付
    原告6,300元。
二、被告抗辯：原告積欠冷氣修繕費用3,500元未償，還擅自於1
    10年8月18日停用該房屋之網路，原告直至110年8月26日依
    然拒絕溝通、回復處理網路之情事，等同讓被告無法使用本
    件房屋，因此請求終止契約，被告已於110年8月22日搬離本
    件房屋，並於搬離時留下line訊息與字條通知原告，請求原
    告約時間交屋，但原告同樣置之不理。因此被告主張雙方契
    約於8/26已終止，積欠的房租（共6,300+6,300*18/31=9,95
    8元，元以下四捨五入）應以簽約時交付的押金12,600元折
    抵，而原告應另外返還冷氣修繕費3,500元，亦可用以抵銷
    等語，並聲明:原告之訴駁回。
三、不爭執事項(本院卷第288頁):
㈠、被告與原告於109年10月9日簽訂房屋租賃契約(契約書如本院
    卷第13-15頁；下稱本件契約)，由被告向原告承租本件房屋
    ，租期為109年10月9日至110年10月8日，每月租金6,300元
    ，被告並以繳交保證金(押租金)共12,600元給原告。
㈡、被告向原告承租本件房屋時，原告提供的服務包含網路跟冷
    氣。
㈢、被告自110年7月起就未繳租金。
四、爭執事項(本院卷第288-289頁):
㈠、原告得否向被告請求110年9月9日-110年10月8日的租金6300
    元？
㈡、原告得否向被告請求電費820元？
㈢、原告得否向被告請求自110年10月9日起至遷讓返還房屋之日
    止，每月6300元的不當得利(相當於租金之不當得利)？
五、本院之判斷:
㈠、本件契約已經於110年8月26日終止，原告向被告請求110年9
    月9日-110年10月8日的租金6300元無理由:
１、租賃關係存續中，租賃物如有修繕之必要，應由出租人負擔
    者，承租人得定相當期限，催告出租人修繕，如出租人於其
    期限內不為修繕者，承租人得終止契約或自行修繕而請求出
    租人償還其費用或於租金中扣除之。民法第430條定有明文
    。
２、就本件契約而言，原告提供的服務包含冷氣、網路，而被告
    於110年5月12日，以通訊軟體LINE(下稱LINE)向原告反應本
    件房屋的冷氣壞掉，請求原告修繕，然原告遲至同年月23、
    24日方具體回覆被告，內容略為:因為疫情嚴峻，被告不宜
    做出影響大家健康的請求等語(本院卷第55-57頁)，雖然110
    年5月係我國疫情嚴峻之時，但本院考量到本件房屋係位於
    新北市土城區，而該區在110年5月之氣溫實屬炎熱(詳見本
    院卷第291頁氣溫表)，此部分事實亦經原告所坦承(本院卷
    第289頁)，故原告仍應盡力於相當期間內修繕冷氣，但原告
    卻沒有任何詳實的舉證說明自己在110年5、6月已經有努力
    找尋相關專業人員準備去修繕冷氣，一直等到110年6月11日
    方由被告自行僱工修繕冷氣(本院卷第83頁)，但原告卻未同
    意依民法第430條之規定給付修繕費用，此情事即為被告對
    於本件契約已經出現不信任之前因。
３、後於110年8月18日，被告因為連不上本件房屋的網路(詳見本
    院卷第91-93頁之證據)，進而透過LINE向原告詢問網路是否
    已經變更密碼，並請求原告提供新密碼，但原告均未回應，
    故被告除了以LINE催告外，同時以存證信函(寄送至本件契
    約書原告所留存之地址)催告原告應該於110年8月26日前修
    繕網路，否則即於該日終止本件契約，然原告遲未回應，本
    院考量到網路為現代人生活所必需(此部分亦經原告所坦承
    ；本院卷第286頁)，且原告於本院言詞辯論時坦承網路有更
    動密碼(本院卷第177頁)，原告就被告詢問網路密碼一事，
    全然置之不理(等同拒絕修繕)，顯係未能提供合於本件契約
    約定之給付，被告既然已經透過LINE、寄送存證信函方式定
    相當期限催告原告修繕，原告既未修繕，被告當然得終止本
    件契約，而終止契約日期即為110年8月26日。又原告稱其有
    將更改後的密碼貼在租屋處的公共區域，但原告所提出用以
    證實其主張的照片，並沒有任何日期(本院卷第207頁)，則
    本院難以判斷該張照片是否確實係110年8月間，即被告無法
    使用網路時就已張貼在公共區域。
４、再者，原告雖然主張本件其未收受上開存證信函(本院卷第17
    8頁)，被告亦坦承該存證信函因為原告未領而退回，然本院
    考量到被告所寄送的地址，係兩造簽訂本件契約時，原告自
    己留存的地址，被告除了透過LINE催告，亦透過寄送存證信
    函催告，已盡了一個租客所能盡之努力，且原告又自陳其更
    改通訊地址沒有跟被告說(本院卷第178頁)，故本院認為被
    告所為之前開催告，不論是LINE或存證信函，均已送達至原
    告可得支配之領域，應認原告已經收受被告之催告及終止租
    約的意思表示。
５、綜上，本院認為本件契約已經在110年8月26日終止，原告向
    被告請求110年9月9日-110年10月8日的租金6300元無理由。
㈡、原告不得否向被告請求電費820元:
　　原告主張被告積欠電費820元，所提之證據係110年6月8日的
    電表照片及111年2月27日的電表照片(本院卷第143-145頁)
    ，但被告終止租約的時間(110年8月26日)，或者是本件契約
    原先約定的租賃終止時間(110年10月8日)都與111年2月27日
    無關，原告未能詳細舉證被告確實積欠之電費、度數、押租
    金扣抵後是否有餘額，即向被告請求電費820元，並無理由
    。
㈢、原告無權向被告請求自110年10月9日起至遷讓返還房屋之日
    止，每月6300元的不當得利(相當於租金之不當得利):
１、民法第179條規定:「無法律上之原因而受利益，致他人受損
    害者，應返還其利益。雖有法律上之原因，而其後已不存在
    者，亦同。」而無權占有他人不動產，可獲得相當於租金之
    利益，此雖為社會通常之觀念，但仍應先由原告就被告確實
    占有該不動產為詳實舉證。
２、本件被告抗辯其於110年8月22日已經搬離本件房屋，業據其
    提出通知原告的LINE訊息擷圖、另行向他人租賃房屋的租約
    為證(租約日期為110年8月25日至111年8月24日；本院卷第9
    7、197頁)，而依社會通常觀念，被告若非已經搬離原住處
    ，當無必要另行租屋，被告的抗辯尚屬可採。而原告迄今未
    舉證被告是以如何之方式繼續占用本件房屋，其向被告請求
    自110年10月9日起至遷讓返還房屋之日止，每月6300元的不
    當得利(相當於租金之不當得利)，自無理由。
六、綜上所述，原告依本件契約、民法第179條之法律關係，請
    求被告給付原告租金6,300元、電費820元及自110年10月9日
    起相當於租金的不當得利，均無理由，應予駁回。
七、本件事證已臻明確，兩造其餘主張陳述及所提之證據，經審
    酌均與本院前揭判斷無影響，毋庸一一論述，附此敘明。
八、訴訟費用負擔之依據：民事訴訟法第78條。
中　　華　　民　　國　　111 　年　　9 　　月　　30　　日
    　　　　　　　　　　　臺灣新北地方法院板橋簡易庭
                              法  官  沈易
以上正本係照原本作成。
如不服本判決，應於送達後20日內，向本庭（新北市○○區○○路0
段00巷0號）提出上訴狀並表明上訴理由，如於本判決宣示後送
達前提起上訴者，應於判決送達後 20日內補提上訴理由書（須
附繕本）。如委任律師提起上訴者，應一併繳納上訴審裁判費。
中　　華　　民　　國　　111 　年　　9 　　月　　30　　日
                              書記官  劉美蘭